臺灣新竹地方法院民事裁定
110年度竹北簡聲字第1號
聲  請  人  NACION  MARY  GRACE  ASI(葛莉思)



            RELUCANO VENUS BORJA(林如釉)


共同代理人  林裕智律師(法扶律師)
相  對  人  王志宏  
上列當事人間聲請停止強制執行事件，本院裁定如下：
    主  文
聲請人NACION  MARY  GRACE  ASI(葛莉思)、RELUCANO VENUS B
ORJA(林如釉)二人以新臺幣壹萬玖仟捌佰玖拾玖元為相對人供擔
保後，本院一０九年度司執字第二六一六七號清償票款強制執行
事件之強制執行程序，於本院一一０年度竹北簡調字第三一號債
務人異議之訴判決確定或撤回、和解終結前，應暫予停止。
    理  由
一、本件聲請意旨略以：相對人持有TACUGUE THELMA FLORENDO(
    理瑪)、NACION MARY GRACE ASI(葛莉思即本件聲請人）、P
    ENA MARIA JAIMIELYN HIBANADA(瑪瑞亞)、RELUCANO VENUS
     BORJA(林如釉即本件聲請人)、SANTOS PRINCESS ANGEL CA
    LUB(普慧絲)5人於民國109年4月1日共同簽發內載金額新臺
    幣（下同）15萬元、到期日109年5月1日，並免除作成拒絕
    證書之本票一紙（下稱系爭本票），並持系爭本票向本院聲
    請裁定准許強制執行，經本院109年度司票字第875號裁定准
    許強制執行確定（下稱系爭本票裁定），並有本院109年度
    司執字第26167號清償票款強制執行事件（下稱系爭執行事
    件）在案，系爭執行事件經聲請人2人提起債務人異議之訴
    事件，為此爰依強制執行法第18條第2項規定，聲請准予裁
    定供擔保停止系爭執行事件等語。
二、按，有回復原狀之聲請，或提起再審或異議之訴，或對於和
    解為繼續審判之請求，或提起宣告調解無效之訴、撤銷調解
    之訴，或對於許可強制執行之裁定提起抗告時，法院因必要
    情形或依聲請定相當並確實之擔保，得為停止強制執行之裁
    定，強制執行法第18條第2項定有明文。將來之薪金請求權
    ，可能因債務人之離職，或職位變動，或調整薪津，而影響
    其存在或範圍，凡此種非確定之債權，均不適於發移轉命令
    ，如執行法院已就此種債權發移轉命令，在該債權未確定受
    清償前，執行程序尚不能謂己終結，最高法院63年度第3次
    民庭庭推總會議決議（六）決議要旨參照。查，相對人依系
    爭本票裁定於109年7月15日對TACUGUE THELMA FLORENDO(理
    瑪)、NACION MARY GRACE ASI(葛莉思即本件聲請人）、SAN
    TOS PRINCESS ANGEL CALUB(普慧絲)等3人向本院民事執行
    處聲請強制執行，案分系爭執行事件，而本件聲請人NACION
     MARY GRACE ASI(葛莉思）部分經本院民事執行處將其併入
    本院109年度司執字第803號強制執行事件執行，並有本院民
    事執行處109年8月13日新院平109司執戊字第803號就聲請人
    NACION MARY GRACE ASI(葛莉思）對第三人矽品精密工業股
    份有限公司新竹分公司（下稱矽品新竹分公司）之每月薪資
    、勞務報酬債權核發扣押及移轉命令，相對人嗣再追加聲請
    人NACION MARY GRACE ASI(葛莉思）對第三人財政部北區國
    稅局新竹分局（下稱國稅新竹分局）之退稅款債權，業經本
    院109年8月4日新院平109司執戊字第26167字第1094021367
    號核發扣押命令，國稅新竹分局據此扣押聲請人NACION MAR
    Y GRACE ASI(葛莉思）108年度綜合所得稅申報退稅7,649元
    ，該退稅款由本院109年度司執助字第1056號執行，且業已
    實行分配，分配結果為系爭本票裁定票款債權（次序2），
    尚餘本金13萬5,879元，分配金額3,218元，不足額13萬2,66
    1元，本院民事執行處109年12月24日新院嶽109司執助孔字
    第1056號函另通知相對人上開分配金額3,218元如數逕匯相
    對人陳報之帳戶，至於聲請人RELUCANO VENUS BORJA(林如
    釉)部分，前經相對人對系爭執行事件聲請追加執行，並由
    本院109年8月4日新院平109司執戊字第26167號函囑託臺灣
    苗栗地方法院（下稱苗栗地院）民事執行處執行，經苗栗地
    院109年8月14日苗院傑109司執助人字第585號就聲請人RELU
    CANO VENUS BORJA(林如釉)對第三人智晶光電股份有限公司
    之薪資債權核發扣押及移轉命令等各情，均經本院調取系爭
    執行事件卷宗（轉印資料編外放影卷）核閱無訛，聲請人2
    人以提起債務人異議之訴為由，聲請裁定停止系爭執行事件
    ，亦有本院職權查閱本院110年度竹北簡調字第31號債務人
    異議之訴卷宗屬實，依強制執行法第18條第2項規定核無不
    合，應予准許。
三、次按，法院因必要情形或依聲請定相當並確實之擔保，為停
    止強制執行之裁定者，該擔保金額之多寡應如何認為相當，
    固屬法院職權裁量之範圍。惟此項擔保係備供強制執行債權
    人因停止執行所受損害之賠償，故法院定擔保金額時，自應
    斟酌該債權人因停止執行可能遭受之損害，以為衡量之標準
    （最高法院95年台抗字第781號裁定意旨參照）。該項擔保
    數額應依標的物停止執行後，債權人未能即時受償或利用該
    標的物所受之損害額，或其因另供擔保強制執行所受之損害
    額定之，非以標的物之價值或其債權額為依據（最高法院91
    年台抗字第429號裁定意旨參照）。查，聲請人2人提起上開
    債務人異議之訴係請求撤銷系爭執行事件對聲請人2人所為
    之強制執行程序，則相對人在停止執行期間，即受有未能接
    續執行聲請人2人財產立即受償之損害，應為停止期間無法
    就執行標的即時取償之利息損失，本院審酌上情及聲請人2
    人提起債務人異議之訴，屬適用簡易訴訟程序之案件，參考
    各級法院辦案期限實施要點規定，民事簡易案件第一、二審
    審判案件辦案期限，民事簡易案件第一、二審審判案件辦案
    期限各為10月、2年，加上裁判送達、上訴、分案等期間，
    預估聲請人2人提起前開債務人異議之訴獲准停止執行因而
    致相對人之執行延宕受償之期間為3年，按法定利率年息5％
    計算延宕期間之損害金額為1萬9,899元【計算式：系爭本票
    裁定票款債權分配不足額13萬2,661元5％3年＝1萬9,899元
    ，小數點以下4捨5入）】，爰酌定聲請人2人供擔保金額如
    主文所示。
四、依強制執行法第18條第2項裁定如主文。
中　　華　　民　　國　　110 　年　　1 　　月　　26　　日
                  竹北簡易庭  法　官　周美玲
以上正本係照原本作成。
如不服本裁定應於送達後10日內向本院提出抗告狀，並繳納抗告
費新臺幣1,000元，並添具繕本1件。　　　　　　　　　
中　　華　　民　　國　　110 　年　　1 　　月　　 26 　日
                              書記官　張景琴